【裁判字號】    99,審交易,20
【裁判日期】    990528
【裁判案由】    公共危險
【裁判全文】
臺灣新竹地方法院刑事判決            99年度審交易字第20號
公  訴  人  臺灣新竹地方法院檢察署檢察官
被      告  甲○○
上列被告因公共危險案件，經檢察官提起公訴（99年度偵字第79
3號），本院依簡式審判程序判決如下：
    主  文
甲○○服用酒類，不能安全駕駛動力交通工具而駕駛，累犯，處
有期徒刑柒月。
    事  實
一、甲○○前於民國98年間，因酒後駕車之公共危險案件，經本
    院以98年度審竹交簡字第170 號判決判處有期徒刑2 月確定
    ；又於同年間，因酒後駕車之公共危險案件，經本院以98年
    度審竹交簡字第161 號判決判處有期徒刑3 月確定， 上開2
    案件，復經本院以98年度聲字第660 號裁定定應執行有期徒
    刑7月確定，並於98年12月17日徒刑執行完畢出監。
二、詎甲○○仍不知警惕，又於99年1 月19日晚上10時10分許，
    在新竹市○○路與牛埔路某卡拉OK店飲酒結束後，已達不能
    安全駕駛動力交通工具之狀態，仍騎乘車牌號碼109-QDV 號
    輕型機車前往新竹市○○路，迨同日晚上10時35分許，途經
    經國路2 段182 號前，因逆向騎乘機車而為警攔檢，發現甲
    ○○有語無倫次、腳步蹣跚之酒醉情狀，嗣於同日晚上10時
    55分測試其吐氣所含酒精濃度仍達每公升0.91毫克，始查悉
    上情。
三、案經新竹市警察局第一分局報告臺灣新竹地方法院檢察署檢
    察官偵查起訴。
    理  由
一、認定犯罪事實所憑之證據及理由：
（一）被告甲○○於檢察官訊問及本院準備程序、簡式審理程序
      訊問時，均坦白承認。
（二）新竹市警察局第一分局公共危險案件酒精測定紀錄表、刑
      法第185 條之3 案件測試觀察紀錄表、汽機車駕駛人酒後
      生理協調平衡檢測紀錄表及舉發違反道路交通管理事件通
      知單、查獲警員製作之偵查報告各1 件。
（三）按酒精濃度呼氣已達每公升0.55毫克時，肇事率為一般正
      常人之10倍，認已達不能安全駕駛之標準，有法務部88年
      年5月18日所發之法88檢字第001669號函及其所附之88年5
      月10日會議紀錄足參，而被告經酒精濃度之呼氣測試，已
      達每公升0.91毫克，其於駕駛過程中，轉彎或變換車道未
      打方向燈或方向燈錯誤；或有駛入對向車道、單行道等異
      常駕駛行為，且其為警查獲後，於測試及詢問過程中，有
      語無倫次之情事，此有刑法第185 條之3 案件測試觀察紀
      錄表1 件在卷可稽，堪認被告顯有不能安全駕駛動力交通
      工具之危險甚明。綜上，本件事證明確，被告犯行已堪認
      定，應依法論科。
二、論罪科刑之理由：
（一）核被告所為，係犯刑法第185條之3服用酒類不能安全駕駛
      動力交通工具而駕駛罪。
（二）被告前有事實欄一、所載之前科犯行，於98年12月17日徒
      刑執行完畢出監等情，有臺灣新竹地方法院檢察署刑案資
      料查註紀錄表及臺灣高等法院被告前案紀錄表各1 件存卷
      為憑，其受徒刑之執行完畢後，5 年以內再故意犯有期徒
      刑以上之罪，為累犯，應依法加重其刑。
（三）爰審酌被告前已有4 次觸犯酒後不能安全駕駛罪之前科紀
      錄，竟仍不知警惕，再次於酒後駕車，罔顧用路人之安全
      ，所為實不足取，亦徵輕度量刑已無法收矯治之效，參以
      其犯後坦承犯行態度尚可，本件並未因酒後駕車肇事致人
      死傷或發生任何財產損失等一切情狀，量處如主文所示之
      刑。
（四）至公訴人雖請求依刑法第89條第1 項規定令被告於刑之執
      行前入相當處所施以禁戒等語。然因酗酒而犯罪者，須足
      認被告已酗酒成癮，並有再犯之虞，始得依刑法第89條第
      1 項規定，於刑之執行前令被告入相當處所施以禁戒，此
      見該條規定甚明。而所謂酒癮，係指慢性而長期性無法自
      制的飲酒。屬一種病態性的飲酒，造成酒精依賴和濫用。
      通常為維持日常工作而天天喝酒，無法停止或減量，喝醉
      後1 、2 天仍處於酩酊狀態，並有健忘的現象，引發社會
      適應困難。本件被告雖有多次酒後駕車公共危險前科紀錄
      ，但其時間係分佈於97年間2 次，於98年間2 次，尚難以
      此遽認被告已酗酒成癮。而被告於本院訊問時陳稱：因友
      人邀約才會出去喝酒，沒有邀約就沒有喝酒，伊沒有喝酒
      也不會覺得身體不舒服等語，且被告於警詢、偵查及本院
      審理時均意識清楚，對於案情亦能交待，尚無喝酒後1、2
      天仍處於酩酊狀態、健忘等社會適應困難或依賴酒精之情
      狀，故亦難逕認被告有酗酒成癮之情狀。此外，復查無其
      他積極證據，足認被告已酗酒成癮，自無從依刑法第89條
      第1 項規定，令被告入相當處所施以禁戒，附此敘明。
三、適用法律：
（一）刑事訴訟法第284條之1、第299條第1項前段。
（二）刑法第185條之3、第47條第1項。
（三）刑法施行法第1條之1。
本案經檢察官黃英彥到庭執行職務。
中    華    民    國    99    年    5     月    28    日
                        刑事第九庭  法  官  魏瑞紅
以上正本證明與原本無異。
如不服本判決應於收受本判決後10日內向本院提出上訴書狀，上
訴書狀應敘述具體理由。上訴書狀未敘述上訴理由者，應於上訴
期間屆滿後20日內補提理由書狀於本院( 均須按他造當事人之人
數附繕本 )「切勿逕送上級法院」。
                                    書記官  劉雅文
中    華    民    國    99    年    6     月    1     日
附錄本案論罪科刑所適用法條全文：
中華民國刑法第185條之3
服用毒品、麻醉藥品、酒類或其他相類之物，不能安全駕駛動力
交通工具而駕駛者，處 1 年以下有期徒刑、拘役或科或併科 15
萬元以下罰金。

司法院資訊處製作；財團法人民間司法改革基金會備份。
